臺北高等行政法院裁定
110年度交上再字第30號
聲  請  人  邱士哲                                
相  對  人  高雄市政府交通局

代  表  人  張淑娟        
上列當事人間交通裁決事件，聲請人對於本院民國110年9月30日
110年度交上再字第22號裁定，聲請再審，本院裁定如下︰
    主  文
再審之聲請駁回。
再審訴訟費用新臺幣參佰元由聲請人負擔。
    理  由
一、按對於交通裁決事件裁定聲請再審，依行政訴訟法第237條
    之9第3項準用第283條、第277條第1項第4款規定，應以訴狀
    表明再審理由及關於再審理由並遵守不變期間之證據，此為
    必須具備之程式；而所謂表明再審理由，必須指明確定裁定
    有如何合於行政訴訟法第273條第1項各款或第2項所定再審
    事由之具體情事，始為相當。又聲請再審，乃對於確定裁定
    不服之程序，故聲請再審，必須就該聲明不服之確定裁定為
    前揭說明之指謫；倘其聲請，雖聲明係對某件確定裁定為再
    審，但其聲請狀載理由，實為指謫前程序確定判決或前次之
    再審判決或確定裁定如何違法，而對該聲明不服之確定裁定
    ，則毫未指明有如何法定再審事由，亦難認為已合法表明再
    審理由，應以其聲請再審為不合法駁回之（最高行政法院10
    5年度裁字第603號裁定同此見解）。
二、爭訟概要：聲請人於民國108年5月17日晚間6時59分，駕駛
    車號000-0000號自用小客車，行經國道一號南下316.8公里
    處，與車號0000-00號自用小客車發生碰撞，經內政部警政
    署國道公路警察局第四公路警察大隊新市分隊到場處理，認
    聲請人於上述時地有「汽車行駛高速公路未依規定與前車保
    持安全距離」之違規事實，乃予以舉發；俟相對人審認聲請
    人違規屬實，乃依道路交通管理處罰條例第33條第1項第2款
    、第63條第1項第1款暨違反道路交通管理事件統一裁罰基準
    及處理細則等規定，於108年8月14日以高市交裁字第32-Z40
    839762號裁決，處聲請人罰鍰新臺幣3,000元，並記違規點
    數1點（下稱原處分）。然聲請人不服原處分，提起行政訴
    訟，經臺灣新北地方法院以108年度交字第840號判決，駁回
    聲請人之訴；但聲請人猶不服該判決而提起上訴，經本院以
    109年度交上字第110號裁定，駁回上訴確定（下稱原確定裁
    定）。嗣聲請人就原確定裁定聲請再審，經本院以109年度
    交上再字第17號裁定，再審之聲請駁回；但因聲請人仍表不
    服，復又對各該裁定聲請再審，迭經本院以109年度交上再
    字第29號裁定、110年度交上再字第22號裁定，再審之聲請
    駁回在案；現聲請人對本院110年度交上再字第22號裁定，
    再次聲請再審。
三、聲請意旨略以：本院110年度交上再字第22號裁定未提取舉
    發機關員警秘錄器之內容，亦未審視前程序實體判決是否對
    足以影響判決之重要證物漏未斟酌，即逕認聲請意旨係空言
    指謫；但由聲請人提出之照片可知，本件係因車號000-0000
    號自用小客車未保持安全距離，緊急煞車，為本件肇事原因
    ；則本院110年度交上再字第22號裁定應查明相關證物有無
    被斟酌、是否足以對聲請人為較有利之裁判，或前程序實體
    判決是否對足以影響判決之重要證物漏未斟酌，以查明肇事
    原因及責任，爰訴請將本院110年度交上再字第22號裁定廢
    棄，並撤銷原處分等語。
四、經查：聲請人與相對人間交通裁決事件，因聲請人不服原處
    分提起行政訴訟，前經臺灣新北地方法院以108年度交字第8
    40號判決，駁回聲請人之訴，嗣經本院以109年度交上字第1
    10號裁定，駁回上訴確定，復迭經本院以109年度交上再字
    第17號裁定、109年度交上再字第29號裁定、110年度交上再
    字第22號裁定，再審之聲請駁回等情，業據本院核閱各該卷
    宗無訛，足以信實。雖聲請人以本院110年度交上再字第22
    號裁定，漏未審酌相關影像檔案等重要證物為由，為其再審
    理由之主張；然核此屬對於前程序確定裁定（即原確定裁定
    ）適用法規之當否指謫，非對於應為再審聲請標的（即前次
    再審裁定）有表明再審理由，難謂合法。故聲請人對於本院
    110年度交上再字第22號裁定，究有何法定再審事由，未予
    指明，難認為已合法表明再審理由；是依首揭說明，聲請人
    本件聲請再審，於法不合，應予駁回。
五、依行政訴訟法第237條之8第1項、第237條之9第3項、第283
    條、第278條第1項、第104條，民事訴訟法第95條、第78條
    ，裁定如主文。
中　　華　　民　　國　　111 　年　　9 　　月　　28　　日
                   臺北高等行政法院第一庭
                             審判長法  官  蕭忠仁
                                   法  官  羅月君
                                   法  官  黃翊哲
上為正本係照原本作成。
不得抗告。
中　　華　　民　　國　　111 　年　　9 　　月　　28　　日
　　　　　　　　　　　　　　     　書記官　李芸宜